臺灣臺北地方法院民事判決　　　　　　 96年度重訴字第695號
原　　　告　台灣中小企業銀行股份有限公司
法定代理人　辛○○
訴訟代理人　戊○○
被　　　告　中國力霸股份有限公司
兼　　　上
法定代理人　丙○○
被　　　告　嘉新食品化纖股份有限公司
法定代理人　庚○○
被　　　告　乙○○
訴訟代理人　林玠民律師
複　代理人　黃鴻圖律師
被　　　告　甲○○
訴訟代理人　己○○
被　　　告　丁○○○
上列當事人間請求清償借款事件，本院於民國96年8 月21日言詞
辯論終結，判決如下：
    主  文
被告中國力霸股份有限公司、丁○○○、乙○○及丙○○應連帶
給付原告新臺幣貳億零貳佰伍拾萬元，及如附表一所示之利息、
違約金。
被告嘉新食品化纖股份有限公司、丁○○○、乙○○、甲○○應
連帶給付原告日幣肆仟柒佰柒拾玖萬元、歐元貳拾玖萬零玖佰柒
拾伍元捌角陸分、美金壹拾萬壹仟柒佰玖拾陸元玖角柒分，及
如附表二所示之利息、違約金，被告得按還款當日原告外匯牌告
賣出匯率折算新臺幣清償之。
訴訟費用新臺幣壹佰陸拾柒萬零壹拾捌元由被告中國力霸股份有
限公司、丁○○○、乙○○、丙○○連帶負擔，其餘新臺幣貳拾
肆萬玖仟伍佰肆拾參元由被告嘉新食品化纖股份有限公司、丁○○○、乙○○、甲○○連帶負擔。
本判決第一項於原告以新臺幣陸仟柒佰伍拾萬元，或同額之中央
政府重大交通建設公債八十六年度甲類第十期登錄債券供擔保後
，得假執行。
本判決第二項於原告以新臺幣壹仟零拾壹萬元，或同額之中央
政府建設重大交通建設公債八十六年度甲類第十期登錄債券供擔
保後，得假執行。
    事實及理由
一被告中國力霸股份有限公司（下稱力霸公司）、丙○○、嘉新
  食品化纖股份有限公司（下稱嘉食化公司）及丁○○○經合法
  通知，未於言詞辯論期日到場，核無民訴訟法第386 條所列各
  款情形，爰依原告之聲請，由其一造辯論而為判決。
二原告起訴主張：
  (一)台幣借款部分：
    1.被告力霸公司於民國92年1 月10日邀同被告丁○○○、乙○○及丙○○為連帶保證人，與原告訂立週轉金貸款契約
      ，借款額度新臺幣（下同）250,000, 000元，約定借款動
      用期間自92年1月10日至93年1月10日，逕由借款人出具借
      據申請循環動用，每筆借款期限最長不得超過6 個月；利
      率按年息6.953%計算，如原告調整基本放款利率時，自調
      整日起按原告新公告基本放款利率減年息1.02 %計付；並
      約定如逾期償付本息時，自應償付之日起，逾期在6 個月
      以內部分按約定利率10%，逾期超過6個月部分按約定利率
      20 %計算違約金。
    2.力霸公司於92年10月8 日提出授信動用申請書、借據，向
      原告借款240,000,000元，約定借款期間自92年10月8日起
      至93年4月8日止，按月繳納利息，本金到期一次清償。嗣
      本金到期後陸續於92年12月30日、93年12月20日、94年11
      月25日及95年11月22日簽訂契據條款變更契約，展延到期
      日至96年8月31日，利率依中華郵政股份有限公司2年期定
      期儲金機動利率加2.555 %機動計息，按月繳息，自95年9
      月8日至96年8月8日止，每月攤還本金新臺幣3,000,000元
      。
    3.惟力霸公司自95年12月15日起未依約付息，依授信約定書
      第5條第1項約定，全部借款視為到期，結欠202,500,000
      元及如附表一所示之利息、違約金未償。被告丁○○○、
      乙○○、丙○○既為該筆借款之連帶保證人，依法應負連
      帶清償之責。
  (二)信用狀墊款部分：
    1.被告嘉食化公司各於90年11月26日、92年2 月24日邀同被
      告丁○○○、乙○○及甲○○為連帶保證人，與原告簽立
      進口物資融資契約，額度為美金5,000,000元、4,000,000
      元，額度動用期間各自90年11月26日起至91年11月26日止
      、92年2月24日起至93年2月24日止。依上述融資契約逕由
      嘉食化公司出具開發信用狀申請書或憑D/A、D/P、O/A 等
      文件申請循環動用，並以契約授權原告支付每筆信用狀下
      或D/A、D/P、O/A 之款項，立約人及連帶保證人對每筆開
      發信用狀申請書等文件及D/A、D/P、O/A 所列金額與其所
      發生利息及一切費用均承認之，並得以國外代理銀行之通
      知或其他相關文件為憑證，對每筆到期之遠期信用狀下之
      款項清償本息及相關費用。未能立即償還本息時，應按年
      息7.703%機動計算利息，並自應償付之日起，逾期在6 個
      月以內部分按約定利率10 %，逾期超過6 個月部分按約定
      利率20% 計算違約金。兩造復約定由原告融資之外幣款項
      、利息、遲延利息、違約金及有關費用等，嘉食化公司應
      按還款當日原告外匯牌告賣出匯率折算新臺幣或以外幣返
      還。
    2.嘉食化公司分別於91年10月2日、91年10月2日、92年4月4
      日出具開發信用狀申請書，金額各為日幣65,000,000元、
      歐元754,630元、美金278,116.30 元。前開金額除部分款
      項係自備款外，其餘均係原告經由國外代理銀行為其墊付
      。嗣本金到期時兩造陸續於92年12月30日、93年12月31日
      、95年3 月28日簽訂契據條款變更契約，展延到期日至95
      年12月31日。惟嘉食化公司於95年12月31日清償期屆至後
      未依約還款，結欠日幣47,790,000元、歐元290,975.86元
      、美金131,796.97元及如附表二所示之利息、違約金未償
      。被告丁○○○、乙○○及甲○○既為連帶保證人，依法
      應負連帶清償之責。
  (三)綜上，被告力霸公司、嘉食化公司既結欠原告如主文第1、2
    項所示之金額未償，各連帶保證人依法應負連帶清償之責，
    爰依兩造間之消費借貸契約、進口物資融資契約及連帶保證
    契約，提起本件訴訟等語。
  (四)聲明為：
    1.如主文第1、2項所示。
    2.願供擔保請准宣告假執行。
三原告主張之事實，業據其提出與陳述相符之授信約定書、週轉
  金貸款契約、授信動用申請書、契據條款變更契約、繳款情形
  明細表、臺灣企銀放款利率歷史資料表、進口物資融資契約、
  信用狀結匯暨墊款承認書、授權書、開發信用狀申請書、遠期
  匯票到期紀錄、發票、進口單據到達通知書等件為證，復據到
  庭被告乙○○、甲○○認諾原告之請求，堪予信實。從而，原
  告依據兩造間之消費借貸契約、進口物資融資契約及連帶保證
  契約，訴請被告等連帶給付如主文第1、2項所示本息及違約金
  ，即無不合，應予准許。又原告陳明願供擔保，請准宣告假執
  行，核無不合，爰酌定相當擔保金額，併予宣告之。
四訴訟費用負擔之依據：民事訴訟法第85條第2項。
五被告應連帶賠償原告之訴訟費用額，依後附計算書確定為如主
  文第3 項所示金額。
中　　華　　民　　國　　96　　年　　8 　　月　　24　　日
                  民事第六庭    法　官　陳婷玉
計  算  書
項      目        金  額       備    註
第一審裁判費      1,919,411元
公示送達登報費          150元
合      計        1,919,561元
說明：
  力霸公司、丁○○○、乙○○、丙○○應連帶負擔87 %之訴訟
  費用（202,500,000÷233,424,490＝0.87），即1,665,238 元
  （1,919, 561×0.87＝1,670,018），其餘訴訟費用249,543元
  由嘉食化公司、丁○○○、乙○○及甲○○連帶負擔。
以上正本係照原本作成
如對本判決上訴，須於判決送達後20日內向本院提出上訴狀
中　　華　　民　　國　　96　　年　　8 　　月　　24　　日
                       　　　　 書記官　詹雪娥
附表一 ：（單位：新臺幣）
┌──┬───────┬───┬────────────┬──────────────────┐
│項次│ 債權餘額本金 │年利率│     利息計算方式       │           違約金計算方式           │
├──┼───────┼───┼────────────┼──────────────────┤
│  1 │  202,500,000 │ 4.84%│自民國95年12月15日起至清│逾期在6個月以內者按約定利率10%，逾期│
│    │              │      │償日止，按左列利率計算。│超過6個月者按約定利率20%計算。      │
└──┴───────┴───┴────────────┴──────────────────┘
附表二：
┌──┬───────┬───┬────────────┬──────────────────┐
│項次│ 債權餘額本金 │年利率│     利息計算方式       │           違約金計算方式           │
├──┼───────┼───┼────────────┼──────────────────┤
│  1 │日幣47,790,000│ 2.45%│自民國92年2 月13日起至清│逾期在6個月以內者按約定利率10%，逾期│
│    │              │      │償日止，按左列利率計算。│超過6個月者按約定利率20%計算。      │
├──┼───────┼───┼────────────┤                                    │
│  2 │歐元290,975.86│ 5.65%│自民國94年12月13日起至清│                                    │
│    │              │      │償日止，按左列利率計算。│                                    │
├──┼───────┼───┼────────────┤                                    │
│  3 │美金131,796.97│ 2.5% │自民國95年12月13日起至清│                                    │
│    │              │      │償日止，按左列利率計算。│                                    │
└──┴───────┴───┴────────────┴──────────────────┘
